臺灣南投地方法院刑事判決　
110年度易字第273號
公  訴  人  臺灣南投地方檢察署檢察官 
被      告  陳惟軒



上列被告因竊盜案件，經檢察官提起公訴（110年度偵字第2828
號、110年度偵字第3697號、110年度偵字第4439號）暨移送併辦
審理(110年度偵字第6060號)，被告在本院準備程序進行中就被
訴事實為有罪之陳述，經告以簡式審判之旨，並聽取當事人之意
見後，本院裁定依簡式審判程序，判決如下：
    主  文
陳惟軒犯如附表二「主文」欄所示之罪，各處如附表二「主文」
欄所示之刑及沒收。應執行有期徒刑貳年捌月。
    事  實
一、陳惟軒與陳加漢(另由本院通緝中)共同意圖為自己不法之所
    有，基於加重竊盜之犯意聯絡，於附表一所示之時間，駕駛
    附表一所示之車輛，前往附表一所示之地點，2人分別以附
    表一所示之行竊方式，竊得附表一所示竊得物品後離去。
二、業經蔡俊賢、陳科閎訴由南投縣政府警察局竹山分局報告臺
    灣南投地方檢察署檢察官偵查起訴。
    理  由
壹、程序方面：
一、本件被告陳惟軒所犯非為死刑、無期徒刑、最輕本刑為3年
    以上有期徒刑之罪或高等法院管轄第一審案件，其於本院準
    備程序進行中，先就被訴事實為有罪之陳述，經告知被告簡
    式審判程序之旨，並聽取公訴人及被告之意見後，本院依刑
    事訴訟法第273條之1之規定，裁定獨任進行簡式審判程序，
    且依同法第273條之2規定，不受同法第159條第1項、第161
    條之2、第161條之3、第163條之1及第164條至第170條有關
    證據提示、交互詰問及傳聞證據等相關規定之限制，合先敘
    明。
二、臺灣南投地方檢察署檢察官就被告以110年度偵字第6060號
    移送本院併案審理部分，經核與被告如附表一編號2、3、4
    、5、6部分犯行有事實上同一案件之關係，本院自應併予審
    理，附此敘明。
貳、實體方面：
一、上開犯罪事實，業據被告陳惟軒於偵查中、本院準備程序及
    審理時均坦承不諱，並有如附表一「證據」欄所示之證據可
    佐，上開證據與被告之自白互核均大致相符，足認被告之任
    意性自白與事實相符，堪信為真實。從而，本案事證明確，
    被告之犯行均堪以認定，均應依法論科。
二、論罪科刑：
  ㈠按刑法第321 條第1 項第3 款之攜帶兇器竊盜罪，係以行為
    人攜帶兇器竊盜為其加重條件，此所謂兇器，其種類並無限
    制，凡客觀上足對人之生命、身體、安全構成威脅，具有危
    險性之兇器均屬之，且祇須行竊時攜帶此種具有危險性之兇
    器為已足，並不以攜帶之初有行兇之意圖為必要（最高法院
    79年台上字第5253號判例意旨參照）。查被告與共同被告陳
    加漢為附表一編號1至7、9竊盜犯行時，所使用之破壞剪，
    為質地堅硬之金屬材質所製，可持以剪斷電源線，如持之攻
    擊他人，依照一般社會通念，客觀上足以對人之生命、身體
    、安全構成威脅，具有危險性，自屬兇器無訛。
　㈡核被告就附表一編號1至7、9所為，均係犯刑法第321條第1項
    第3款攜帶兇器竊盜罪；就附表一編號8所為係犯刑法第321
    條第1項第1、2款侵入住宅踰越門窗竊盜罪。被告陳惟軒與
    共同被告陳加漢就附表一編號1至9所示之各次竊盜犯行，均
    有犯意聯絡及行為分擔，均應論以共同正犯。被告上開9次犯行
    ，犯意各別、行為互殊，應予分論併罰。
　㈢爰以行為人之責任為基礎，審酌被告不思以正當途徑獲取所
    需，任意攫取他人財物，輕忽他人之財產法益，對社會治安
    及他人財產所造成之危害不輕，應予非難；惟念其犯後坦承
    犯行，態度尚稱良好，然迄未與被害人及告訴人等達成和解
    ；兼衡其犯罪動機、目的、手段、竊得財物之價值，及自陳
    高職畢業之教育程度、經濟狀況普通，之前從事務農工作，
    月收入大約新臺幣3至4萬元之家庭經濟生活狀況（見本院卷
    第398頁）等一切情狀，分別量處如附表二「主文」欄所示
    之刑。
  ㈣法律上屬於自由裁量之事項，有其外部性界限及內部性界限
    ，並非概無拘束；依據法律之具體規定，法院應在其範圍選
    擇為適當之裁判者，為外部性界限；而法院為裁判時，應考
    量法律之目的，及法律秩序之理念所在者，為內部性界限。
    法院為裁判時，二者均不得有所踰越。在數罪併罰，有二裁
    判以上，定其應執行之刑時，固屬於法院自由裁量之事項，
    然仍應受前揭外部性界限及內部性界限之拘束（最高法院94
    年度台非字第233 號判決、108 年度台抗字第1128號裁定意
    旨參照）。而數罪定其應執行刑時，除應就各別刑罰規範之
    目的、輕重罪間體系之平衡、整體犯罪非難評價、各行為彼
    此間之偶發性、與被告前科之關聯性、各行為所侵害法益之
    專屬性或同一性、數罪對法益侵害之加重效應、罪數所反映
    之被告人格特性與犯罪傾向等，為綜合判斷外，尤須參酌上
    開實現刑罰公平性，以杜絕僥倖、減少犯罪之立法意旨，為
    妥適之裁量（最高法院97年度台上字第2017號判決意旨參照
    ）。本院審酌被告所犯9次加重竊盜犯行，其犯罪時間甚近
    ，犯罪方式與態樣雷同，侵害同種類法益，如以實質累加之
    方式就本件於短時間內反覆實施之犯行定其應執行之刑，處
    罰刑度顯將超過其行為不法內涵，而違反罪責相當性原則，
    爰就前開犯罪行為之不法與罪責程度、所犯各罪彼此之關聯
    性、數罪對法益侵害之加重效應、罪數所反映之被告人格特
    性與犯罪傾向，及對其施以矯正之必要性等情，並衡以各罪
    之原定刑期、定應執行刑之外部性界限及內部性界限各節，
    進而為整體非難之評價，定其應執行刑如主文所示。
三、沒收：
  ㈠按共同犯罪行為人之組織分工及不法所得，未必相同，彼此
    間犯罪所得之分配懸殊，其分配較少甚或未受分配之人，如
    仍應就全部犯罪所得負連帶沒收之責，超過其個人所得之剝
    奪，無異代替其他犯罪參與者承擔刑罰，顯失公平，因共犯
    連帶沒收與罪刑相當原則相齟齬，故共同犯罪，所得之物之
    沒收，應就各人分得之數為之，亦即沒收或追徵應就各人所
    實際分得者為之（最高法院104年第13次及第14次刑庭會議
    決議意旨參考）。準此，對於共同正犯犯罪所得之沒收或追
    徵，自應就共犯各人實際所得之數為沒收或追徵之諭知。
　㈡被告及共同被告陳加漢就附表一編號1至9所示各次竊盜犯行
    所竊得之物如附表一「竊得物品」欄所示，為2人未扣案之
    犯罪所得，且被告於本院審理時供稱其等就贓物部分係以一
    人一半方式進行分贓等情（見本院卷第397頁），則本院爰
    依二人各分得一半之比例為各次犯行之犯罪所得，並依刑法
    第38條之1 第1 項、第3 項規定，於被告各罪刑項下，宣告
    沒收，於全部或一部不能沒收或不宜執行沒收時，追徵其價
    額。
  ㈢扣案之破壞剪1支，為共同被告陳加漢所有，爰不予對被告宣
    告沒收，附此敘明。
四、如不服本件判決，得自收受送達之翌日起20日內，表明上訴
    理由，向本院提起上訴狀（須附繕本）。
據上論斷，應依刑事訴訟法第273 條之1 第1 項、第284 條之1
、第299 條第1 項前段，判決如主文。
本案經檢察官鄭文正提起公訴，檢察官林孟賢到庭執行職務。
中　　華　　民　　國　　111 　年　　5 　　月　　 23　 日
                        刑事第二庭  法  官   顏紫安
以上正本與原本無異。
如不服本判決應於收受送達後20日內向本院提出上訴書狀，並應
敘述具體理由；其未敘述上訴理由者，應於上訴期間屆滿後20日
內向本院補提理由書（均須按他造當事人之人數附繕本）「切勿
逕送上級法院」。
告訴人或被害人如對於本判決不服者，應具備理由請求檢察官上
訴，其上訴期間之計算係以檢察官收受判決正本之日期為準。
                                    書記官   劉芳竺
中　　華　　民　　國　　111 　年　　5 　　月　　24　　日
附錄本判決論罪科刑法條：
中華民國刑法第321條
犯前條第1項、第2項之罪而有下列情形之一者，處6月以上5年以
下有期徒刑，得併科50萬元以下罰金：
一、侵入住宅或有人居住之建築物、船艦或隱匿其內而犯之。
二、毀越門窗、牆垣或其他安全設備而犯之。
三、攜帶兇器而犯之。
四、結夥三人以上而犯之。
五、乘火災、水災或其他災害之際而犯之。
六、在車站、港埠、航空站或其他供水、陸、空公眾運輸之舟、
車、航空機內而犯之。
前項之未遂犯罰之。　

附表一：
編號 被害人 告訴人 時間、地點 交通工具 行竊方式  竊得物品 證據 1 洪傳明 張庭瑋 109年11月27日凌晨3時35分、南投縣○○鄉○○村○○路000000號後方基地台電源線 車牌號碼000-0000號自用小客車 陳加漢以足供兇器使用之破壞剪竊取電纜線，陳惟軒整理竊得電纜線並在旁把風 電纜線（基地台電源線）長280公尺 1.被害人洪傳明、張庭瑋之證述（警三卷第57至60頁） 2.現場及監視器照片14張、GOOGLE示意圖、路線圖、手機上網比對資料、通聯調閱查詢單（警三卷第61至69、263至291頁） 3.員警110年4月19日、110年6月30日及110年8月15日偵查報告暨檢附犯罪事實一覽表（警三卷第1至7頁；偵一卷第2至8頁；偵二卷第4至10頁） 4.指認犯罪嫌疑人紀錄表、車輛詳細資料報表、車輛基本資料及搜證照片（警三卷第36至40、70頁；偵一卷第10至15頁） 5.扣案破壞剪1支、銅線1條（警三卷第258至262頁） 6.共同被告陳加漢之供述（警二卷第3至6頁；警三卷第8至14、17至35頁；偵四第14至22頁） 2 蔡俊賢 110年1月24日21時18分至110年1月25日7時50分、南投縣○○鄉○○○路○○號111361至111362號電線 車牌號碼000-0000號、ZR-8258號自用小客車 陳加漢以足供兇器使用之破壞剪竊取電纜線，陳惟軒整理竊得電纜線並在旁把風 電纜線長48公尺 1.被害人蔡俊賢之證述（警三卷第73至75頁） 2.工程估價單、GOOGLE示意圖、車行軌跡、現場照片6張、手機上網比對資料、通聯調閱查詢單（警三卷第76、82至94、103至105、263至291頁） 3.員警110年4月19日、110年6月30日及110年8月15日偵查報告暨檢附犯罪事實一覽表（警三卷第1至7頁；偵一卷第2至8頁；偵二卷第4至10頁） 4.指認犯罪嫌疑人紀錄表、車輛詳細資料報表、車輛基本資料及搜證照片（警三卷第36至40、70頁；偵一卷第10至15頁） 5.扣案破壞剪1支、銅線1條（警三卷第258至262頁） 6.共同被告陳加漢之供述（警二卷第3至6頁；警三卷第8至14、17至35頁；偵四第14至22頁） 3 徐致中 110年1月24日21時18分至110年1月25日7時50分、南投縣○○鄉○○村○○路00000號農舍電纜線 車牌號碼000-0000號、ZR-8258號自用小客車 陳加漢以足供兇器使用之破壞剪竊取電纜線，陳惟軒整理竊得電纜線並在旁把風 電纜線長200公尺 1.被害人徐致中之證述（警三卷第77至79頁） 2.現場照片4張、GOOGLE示意圖、車行軌跡、現場照片6張、手機上網比對資料、通聯調閱查詢單（警三卷第80至94、103至105、263至291頁） 3.員警110年4月19日、110年6月30日及110年8月15日偵查報告暨檢附犯罪事實一覽表（警三卷第1至7頁；偵一卷第2至8頁；偵二卷第4至10頁） 4.指認犯罪嫌疑人紀錄表、車輛詳細資料報表、車輛基本資料及搜證照片（警三卷第36至40、70頁；偵一卷第10至15頁） 5.扣案破壞剪1支、銅線1條（警三卷第258至262頁） 6.共同被告陳加漢之供述（警二卷第3至6頁；警三卷第8至14、17至35頁；偵四第14至22頁） 4 鍾薏穎 110年1月24日21時18分至110年1月25日7時50分、南投縣名間鄉新民村新民幹#68右分4~右分5低5及靈山枝14-1分4接戶線電纜線 車牌號碼000-0000號、ZR-8258號自用小客車 陳加漢以足供兇器使用之破壞剪竊取電纜線，陳惟軒整理竊得電纜線並在旁把風 電纜線長831公尺 1.被害人鍾薏穎之證述（警三卷第95至97、129至131頁） 2.GOOGLE示意圖、車行軌跡、電力（訊）線路失竊現場調查報告表、現場照片6張、手機上網比對資料、通聯調閱查詢單（警三卷第82至94、98至99、103至105、263至291頁） 3.員警110年4月19日、110年6月30日及110年8月15日偵查報告暨檢附犯罪事實一覽表（警三卷第1至7頁；偵一卷第2至8頁；偵二卷第4至10頁） 4.指認犯罪嫌疑人紀錄表、車輛詳細資料報表、車輛基本資料及搜證照片（警三卷第36至40、70頁；偵一卷第10至15頁） 5.扣案破壞剪1支、銅線1條（警三卷第258至262頁） 6.共同被告陳加漢之供述（警二卷第3至6頁；警三卷第8至14、17至35頁；偵四第14至22頁） 5 鍾薏穎 110年1月30日19時28分至23時30分、南投縣竹山鎮水底寮枝#12低1-4電纜線 車牌號碼000-0000號自用小客車 陳加漢以足供兇器使用之破壞剪竊取電纜線，陳惟軒整理竊得電纜線並在旁把風 電纜線長721公尺（188公斤） 1.被害人鍾薏穎之證述（警三卷第95至97、129至131頁） 2.現場照片6張、電力（訊）線路失竊現場調查報告表、手機上網比對資料、通聯調閱查詢單（警三卷103至106、263至291頁） 3.員警110年4月19日、110年6月30日及110年8月15日偵查報告暨檢附犯罪事實一覽表（警三卷第1至7頁；偵一卷第2至8頁；偵二卷第4至10頁） 4.指認犯罪嫌疑人紀錄表、車輛詳細資料報表、車輛基本資料及搜證照片（警三卷第36至40、70頁；偵一卷第10至15頁） 5.扣案破壞剪1支、銅線1條（警三卷第258至262頁） 6.共同被告陳加漢之供述（警二卷第3至6頁；警三卷第8至14、17至35頁；偵四第14至22頁） 6 陳科閎 110年2月6日0時2分至4時49分、南投縣○○鄉○○○段0000地號火龍果園電纜線 車牌號碼00-0000號自用小客車 陳加漢以足供兇器使用之破壞剪竊取電纜線，陳惟軒整理竊得電纜線並在旁把風 電纜線長100公尺 1.告訴人陳科閎之證述（警三卷第107至109頁） 2.現場、監視器及搜證照片19張、行車時序、行車軌跡、調閱監視器畫面紀錄表、電力（訊）線路失竊現場調查報告表、繳費單、南投縣政府警察局南投分局永和派出所發生竊盜案件紀錄表、手機上網比對資料、通聯調閱查詢單（警三卷第110至128、263至291頁） 3.員警110年4月19日、110年6月30日及110年8月15日偵查報告暨檢附犯罪事實一覽表（警三卷第1至7頁；偵一卷第2至8頁；偵二卷第4至10頁） 4.指認犯罪嫌疑人紀錄表、車輛詳細資料報表、車輛基本資料及搜證照片（警三卷第36至40、70頁；偵一卷第10至15頁） 5.扣案破壞剪1支、銅線1條（警三卷第258至262頁） 6.共同被告陳加漢之供述（警二卷第3至6頁；警三卷第8至14、17至35頁；偵四第14至22頁） 7 鍾薏穎 110年2月6日0時2分至4時49分、南投縣○○鄉○○○段0000地號電桿田仔枝#6分5低1~低4電纜線 車牌號碼00-0000號自用小客車 陳加漢以足供兇器使用之破壞剪竊取電纜線，陳惟軒整理竊得電纜線並在旁把風 電纜線長445公尺 1.被害人鍾薏穎之證述（警三卷第95至97、129至131頁） 2.電力（訊）線路失竊現場調查報告表、手機上網比對資料、通聯調閱查詢單（警三卷第133、263至291頁） 3.員警110年4月19日、110年6月30日及110年8月15日偵查報告暨檢附犯罪事實一覽表（警三卷第1至7頁；偵一卷第2至8頁；偵二卷第4至10頁） 4.指認犯罪嫌疑人紀錄表、車輛詳細資料報表、車輛基本資料及搜證照片（警三卷第36至40、70頁；偵一卷第10至15頁） 5.扣案破壞剪1支、銅線1條（警三卷第258至262頁） 6.共同被告陳加漢之供述（警二卷第3至6頁；警三卷第8至14、17至35頁；偵四第14至22頁） 8 劉士任 110年2月13日9時6分至12時21分、南投縣○○鄉○○村○○路0000號 車牌號碼000-0000號自用小客車 陳加漢踰越2樓鐵窗侵入劉士任之住宅行竊，陳惟軒在屋外把風  現金新臺幣30000元、刮刮樂彩券12張 1.告訴人劉士任之證述（警三卷第134至135頁） 2.現場及監視器照片7張、手機上網比對資料、通聯調閱查詢單（警三卷第136至139、263至291頁） 3.員警110年4月19日、110年6月30日及110年8月15日偵查報告暨檢附犯罪事實一覽表（警三卷第1至7頁；偵一卷第2至8頁；偵二卷第4至10頁） 4.指認犯罪嫌疑人紀錄表、車輛詳細資料報表、車輛基本資料及搜證照片（警三卷第36至40、70頁；偵一卷第10至15頁） 5.共同被告陳加漢之供述（警二卷第3至6頁；警三卷第8至14、17至35頁；偵四第14至22頁） 9 鍾薏穎 110年2月18日1時33分至5時11分、南投縣○○鄉○○村○○路0000號內湖幹#44低分1號 車牌號碼000-0000號自用小客車 陳加漢以足供兇器使用之破壞剪竊取電纜線，陳惟軒整理竊得電纜線並在旁把風 電纜線長440公尺(232公斤) 1.被害人鍾薏穎之證述（警三卷第95至97、129至131頁） 2.現場照片11張、電力（訊）線路失竊現場調查報告表、手機上網比對資料、通聯調閱查詢單（警三卷第229至235、263至291頁） 3.員警110年4月19日、110年6月30日及110年8月15日偵查報告暨檢附犯罪事實一覽表（警三卷第1至7頁；偵一卷第2至8頁；偵二卷第4至10頁） 4.指認犯罪嫌疑人紀錄表、車輛詳細資料報表、車輛基本資料及搜證照片（警三卷第36至40、70頁；偵一卷第10至15頁） 5.扣案破壞剪1支、銅線1條（警三卷第258至262頁） 6.共同被告陳加漢之供述（警二卷第3至6頁；警三卷第8至14、17至35頁；偵四第14至22頁） 
附表二：
編號 犯罪事實 主文 1 附表一編號1 陳惟軒共同犯攜帶兇器竊盜罪，處有期徒刑柒月。未扣案犯罪所得電纜線280公尺，按二分之一比例沒收，於全部或一部不能沒收或不宜執行沒收時，追徵其價額。 2 附表一編號2 陳惟軒共同犯攜帶兇器竊盜罪，處有期徒刑柒月。未扣案犯罪所得電纜線484公尺，按二分之一比例沒收，於全部或一部不能沒收或不宜執行沒收時，追徵其價額。 3 附表一編號3 陳惟軒共同犯攜帶兇器竊盜罪，處有期徒刑柒月。未扣案犯罪所得電纜線200公尺，按二分之一比例沒收，於全部或一部不能沒收或不宜執行沒收時，追徵其價額。 4 附表一編號4 陳惟軒共同犯攜帶兇器竊盜罪，處有期徒刑柒月。未扣案犯罪所得電纜線831公尺，按二分之一比例沒收，於全部或一部不能沒收或不宜執行沒收時，追徵其價額。 5 附表一編號5 陳惟軒共同犯攜帶兇器竊盜罪，處有期徒刑柒月。未扣案犯罪所得電纜線721公尺，按二分之一比例沒收，於全部或一部不能沒收或不宜執行沒收時，追徵其價額。 6 附表一編號6 陳惟軒共同犯攜帶兇器竊盜罪，處有期徒刑柒月。未扣案犯罪所得電纜線100公尺，按二分之一比例沒收，於全部或一部不能沒收或不宜執行沒收時，追徵其價額。 7 附表一編號7 陳惟軒共同犯攜帶兇器竊盜罪，處有期徒刑柒月。未扣案犯罪所得電纜線445公尺，按二分之一比例沒收，於全部或一部不能沒收或不宜執行沒收時，追徵其價額。 8 附表一編號8 陳惟軒共同犯侵入住宅踰越門窗竊盜罪，處有期徒刑柒月。未扣案犯罪所得新臺幣參萬元及刮刮樂彩券12張，均按二分之一比例沒收，於全部或一部不能沒收或不宜執行沒收時，追徵其價額。 9 附表一編號9 陳惟軒共同犯攜帶兇器竊盜罪，處有期徒刑柒月。未扣案犯罪所得電纜線440公尺，按二分之一比例沒收，於全部或一部不能沒收或不宜執行沒收時，追徵其價額。 
卷宗對照表
卷宗名稱 簡稱 南投縣政府警察局南投分局投投警偵字第1100007196號刑案偵查卷宗 警一卷 南投縣政府警察局集集分局投集警偵字第1100009480號刑案偵查卷宗 警二卷 南投縣政府警察局竹山分局投竹警偵字第1100012528號刑案偵查卷宗 警三卷 南投縣政府警察局南投分局投投警偵字第1100023727號刑案偵查卷宗 警四卷 臺灣南投地方檢察署110年度警聲調字第26號偵查卷宗 偵一卷 臺灣南投地方檢察署110年度警聲調字第44號偵查卷宗 偵二卷 臺灣南投地方檢察署110年度他字第517號偵查卷宗 偵三卷 臺灣南投地方檢察署110年度偵字第2828號偵查卷宗 偵四卷 臺灣南投地方檢察署110年度偵字第3697號偵查卷宗 偵五卷 臺灣南投地方檢察署110年度偵字第4439號偵查卷宗 偵六卷 臺灣南投地方檢察署110年度偵字第6060號偵查卷宗 偵七卷 臺灣南投地方法院110年度易字第273號刑事卷宗 院卷